# 非同控下合并后期是否确认递延所得税

提问人：18691570661 时间：2023-06-16 09:06:10
@chenyiwei陈版主好
公司于 2018 年完成非同控下收购，并以可辨认净资产公允价值并入合并报表，收购时点投资成本低于被收购单位可辨认净资产公允价值（评估增值无形资产），当时被收购单位尚处于发展期，单体报表没有确认过递延所得税费用影响。
2023 年被收购单位正式进入盈利期，根据预计未来的盈利能力确认递延所得税资产，想请问此时，对于评估增值的无形资产，是否应当同时补充确认增值部分对应的递延所得税负债，对方科目是所得税费用吗？

回答人：chenyiwei
在原合并日（ 2018 年），“当时被收购单位尚处于发展期，单体报表没有确认过递延所得税费用影响”，但实际上此时在合并报表层面是需要就被收购方无形资产的增值确认递延所得税负债的，对应减少作为负商誉确认的营业外收入。如果此前未按此处理的，则需进行前期差错更正。
相应地，到 2023 年被收购单位正式进入盈利期后，可以满足递延所得税资产的确认条件，开始确认递延所得税资产，但对此前的递延所得税负债无影响。